【裁判字號】    99,交抗,1637
【裁判日期】    990908
【裁判案由】    違反道路交通管理處罰條例
【裁判全文】
臺灣高等法院交通事件裁定     99年度交抗字第1634、1637號
抗  告  人
即受處分人  甲○○
上列抗告人因違反道路交通管理處罰條例案件，不服臺灣板橋地
方法院，中華民國99年6月30日所為裁定（99年度交聲字第1369
、1370號），提起抗告，本院裁定如下：
    主  文
抗告駁回。
    理  由
一、按「汽車駕駛人，行經有燈光號誌管制之交岔路口闖紅燈者
    ，處新台幣一千八百元以上五千四百元以下罰鍰」、「汽車
    駕駛人，駕駛汽車有違反本條例之行為，經交通勤務警察或
    依法令執行交通稽查任務人員制止時，不聽制止或拒絕停車
    接受稽查而逃逸者，除按各該條規定處罰外，處新臺幣三千
    元以上六千元以下罰鍰」，道路交通管理處罰條例第53條第
    1 項、第60條第1 項分別定有明文；且依同條例第63條第1
    項第3 款及同條項第1 款規定，應分別記違規點數3 點、1
    點。又所謂「汽車」，係指在道路上不依軌道或電力架線而
    以原動機行駛之車輛（包括機器腳踏車），同條例第92條第
    1 項所授權訂立之道路交通安全規則第2 條第1 項第1 款亦
    有明文規定。故機車駕駛人如有上開闖紅燈及拒絕停車接受
    稽查而逃逸之違規情形，亦有首揭處罰規定之適用。
二、原處分機關即交通部公路總局臺北區監理所板橋監理站認，
    抗告人即受處分人甲○○於民國（下同）99年3月31日下午2
    時11分許，騎乘車牌號碼681-BLL號重型機車，行經臺北縣
    板橋市○○路與華東路交岔路口時，闖越紅燈左轉，且拒絕
    停車接受稽查而逃逸，涉有道路交通管理處罰條例第53條第
    1 項、第60條第1項之違規，嗣經警逕行製單舉發後，爰依
    上開法律規定，於99年6月1日以板監裁字第裁41-C00000000
    號、第裁41-C00000000號分別裁罰抗告人罰鍰新台幣（下同
    ）1千8百元及3千元，且各記違規點數3點及1點在案，此有
    臺北縣政府警察局舉發違反道路交通管理事件通知單影本、
    原處分機關違反道路交通管理事件裁決書影本各2份附卷可
    按。
三、抗告人在原審聲明異議意旨略以，抗告人當時腳部受傷，機
    車上搭載兒童一名，係以緩慢車速經過值勤員警前面，抗告
    人如有任何交通違規，員警可輕而易舉攔下抗告人。員警並
    無任何攔檢行為，事後卻稱抗告人有闖紅燈及拒絕臨檢之違
    規，實屬捏造事實、違法取締云云。
四、原審以，抗告人於前開案發時、地，確有闖越紅燈左轉及拒
    絕停車接受稽查而逃逸之交通違規情事，業經現場值勤警員
    楊松樺到庭證述屬實，並有違規採證照片4幀及前揭員警到
    庭時所庭呈之違規現場圖、違規現場附近相關採證照片10幀
    等證據，在卷可資參照，堪認本件抗告人確有前揭之交通違
    規情事，其所辯容無足取，因而裁定駁回其異議。
五、本院查：(一)原審傳喚值勤警員楊松樺以證人身分，就本件取
    締交通違規情形當庭作證，並審酌證人所述：其在值勤位置
    ，如何目擊抗告人闖紅燈左轉進入一條死巷、嗣於一分鐘後
    ，抗告人又從死巷出來、其間，如何鳴哨並用手勢招喚抗告
    人，但抗告人未予置理各情，參以卷附之違規採證照片、違
    規現場圖、違規現場附近相關採證照片，認無不合常理或明
    顯矛盾之處，因而採認其證詞。核與直接言詞審理原則相符
    ，並不違經驗法則。(二)證人即警員係依法執行公務，其供前
    具結，受偽證罪處罰之威脅，應堪確保證言之真實性，原審
    憑以認定事實，並無違誤。(三)如警員楊松樺所述，本件案發
    時，其並未預先架設錄影或照相設備，而抗告人之違規，係
    出剎那間，故不能因警員提不出抗告人違規之錄影或照片為
    證，即否定抗告人之違規事實。(四)腳部受傷或機車上搭載兒
    童與駕駛機車闖紅燈或拒絕停車接受稽查而逃逸之交通違規
    ，兩者並不生推論之邏輯關係。抗告意旨所述，抗告人於案
    發時腳部受傷或機車上搭載兒童等情，縱屬實在，亦不足以
    憑此否定本件交通違規之事實。從而，原審認定抗告人有本
    件交通違規，因而維持原處分機關之裁罰，並無違誤。抗告
    意旨仍執陳詞，否認違規，指摘原裁定不當，非有理由，應
    予駁回。
據上論結，應依道路交通案件處理辦法第26條，刑事訴訟法第
412條，裁定如主文。
中    華    民    國    99    年    9     月    8    日
            刑事第二十三庭審判長法  官  童有德
                                法  官  劉方慈
                                法  官  陳祐治
以上正本證明與原本無異。
不得再抗告。
                                書記官  張詠婷
中    華    民    國    99    年    9     月    8     日

司法院資訊處製作；財團法人民間司法改革基金會備份。
